【裁判字號】    99,消債抗,97
【裁判日期】    991221
【裁判案由】    更生事件
【裁判全文】
臺灣臺北地方法院民事裁定            99年度消債抗字第97號
抗  告  人  林俊吉
代  理  人  許瑞明律師
上列抗告人因消費者債務清理事件聲請更生，對於中華民國九十
九年八月二十六日本院九十九年度消債更字第一六一號裁定提起
抗告，本院裁定如下：
    主  文
抗告駁回。
抗告程序費用新臺幣壹仟元由抗告人負擔。
    理  由
一、按債務人不能清償債務或有不能清償之虞者，得依本條例所
    定更生或清算程序，清理其債務，消費者債務清理條例第三
    條定有明文。是以更生或清算制度之立法目的，係為使不幸
    陷入經濟困境之債務人得以清理債務、重建生活，並在清理
    過程中保有符合人性尊嚴之最低基本生活，但非維持債務人
    過去慣常之寬逸生活，故債務人主張協商不成立而聲請更生
    或清算時，應就債權人或債務人所提清償方案，於維持債務
    人及其受扶養者基本生活之情況下，評估債務人是否確有不
    能清償債務或有不能清償之虞。
二、抗告意旨略以：伊每月收入僅約新台幣（下同）三萬五千元
    左右，而債務高達九百七十六萬二千七百七十元，原審未察
    債權人合作金庫之保證債務已經取得執行名義，並已聲請強
    制執行扣薪三分之一，是伊顯有不能清償債務或有不能清償
    之虞，與清費者債務清理條例第三條、第四十二條第一項、
    第一百五十一條及第一百五十三條等規定並無不符合之情形
    ，為此提起抗告，請求廢棄原裁定等語。
三、經查，抗告人主張其與最大債權銀行台新銀行請求共同協商
    債務清償方案，經台新銀行審核，以抗告人「未能接受顯足
    以負擔之還款方案」致使協商不成立，固於原審已提出台新
    銀行民國九十九年八月十一日前置協商不成立通知書（見原
    審卷證物五）為憑。惟按銀行公會所提供之前置協商作業準
    則第四章第三節「相關債權人回報債權金融作業」第三點規
    定「保證債務不納入前置協商，該債權金融機構對該筆債權
    依法仍保有訴追之權利」，是以台新銀行未將該保證債務納
    入協商範圍，並無不合。又抗告意旨以前揭保證債務之債權
    人合作金庫已開始強制執行其薪資三分之一，是其顯有不能
    清償債務或有不能清償之虞云云，然依抗告人於原審提出之
    九十九年七月份薪資證明單（見原審卷證物八）所示該月份
    薪資三萬五千九百零六元計算，扣除抗告人自承每月生活費
    九千五百元後，尚餘二萬六千四百零六元，即使再扣除其保
    證債務之債權人合作金庫扣薪三分之一即一萬一千九百六十
    八元（35,906 元×1/3），仍有一萬四千四百三十八元之餘
    額，遠超過台新銀行當初所提出之債務協商金額一千二百零
    六元，則抗告人於財務上之安排，未將債務清償列為優先考
    量，無異將自身及他人之財務負擔轉嫁於全體債權人，顯失
    事理之平。抗告人顯足以清償台新銀行所提按月還款方案並
    有餘裕，足認其並無不能清償債務之情事。
四、綜上所述，抗告人既無不能清償債務或有不能清償之虞之情
    事，所為更生之聲請即不符合消費者債務清理條例第三條所
    定之要件，自應駁回其更生之聲請。從而，原審裁定駁回抗
    告人更生之聲請，核無違誤，抗告意旨指摘原裁定不當，求
    予廢棄，為無理由，應予駁回。
五、據上論結，本件抗告為無理由，依消費者債務清理條例第十
    一條第二項、第十五條、民事訴訟法第四百九十五條之一第
    一項、第四百四十九條第一項、第九十五條、第七十八條，
    裁定如主文。
中    華    民    國    99    年    12    月    21    日
                  民事第一庭  審判長法  官  朱漢寶
                                    法  官  陳文正
                                    法  官  劉台安
以上正本係照原本作成。
本件不得再抗告。
中    華    民    國    99    年    12    月    21    日
                                    書記官  曹瓊文

司法院資訊處製作；財團法人民間司法改革基金會備份。
